# 请问存货发出计价个别和加权两种变为个别认定一种，是政策变更？

提问人：colynnchiu 时间：2017-03-15 09:44:11
以前年报中披露 会计政策为 存货发出 按照 加权平均法 、个别认定法。现在考虑到企业的实际情况，改为发出 按照 个别认定法。请问 这种 2 种变 1 种的 仍属于 会计政策变更吗?

回答人：chenyiwei
如果同一类的存货，以前用加权平均法，现在改用个别认定法，则属于会计政策变更。但这类会计政策变更通常很难采用追溯调整法进行衔接处理，因为累积影响数很可能不能合理确定。